---
output: github_document
---

```{r setup, include=FALSE}
knitr::opts_chunk$set(message=FALSE, warning=FALSE)
```
# Normalizador y geocodificador de direcciones

Este paquete provee una interfaz simplificada para interactuar a través de R con la API del servicio USIG provisto por el Gobierno de la Ciudad de Buenos Aires. La documentación del servicio original se encuentra disponible [aquí](https://usig.buenosaires.gob.ar/apis/).

## Instalación
```{r, eval=FALSE}
# install.packages("devtools")
devtools::install_github("martingallardo23/normalizador.ba")
```
```{r}
library(normalizador.ba)
```
## Funciones

Las funciones actualmente disponibles son

- [`normalizar_direccion(calle, altura, desambiguar)`](#book-normalizar_direccion)
- [`geocode(calle, altura, desambiguar, output)`](#earth_americas-geocode)
- [`geocode2(direccion, maxOptions, output, srid)`](#earth_asia-geocode2)
- [`reverse_geocode(x, y)`](#round_pushpin-reverse_geocode)
- [`datos_utiles(calle, altura, x, y)`](#bulb-datos_utiles)
- [`convertir_coord(x, y, output)`](#globe_with_meridians-convertir_coord)

## Ejemplos

### :book: `normalizar_direccion`

Utiliza el servicio USIG para normalizar una dirección. Devuelve el nombre de la calle normalizado y el código identificador. Se puede buscar una calle y altura o una intersección, en cuyo caso la intersección completa se incluye en la variable calle. 

```{r}
data <- normalizar_direccion(calle  = "córdoba", 
                             altura = 637)

dplyr::glimpse(data)

```

### :earth_americas: `geocode`

Encuentra la coordenada más cercana a la dirección provista. No es necesario que la dirección esté normalizada. 
 
```{r}
data <- geocode(calle  = "Córdoba av",
                altura = 637)

dplyr::glimpse(data)
```
```{r}
data <- geocode(calle  = "Córdoba av",
                altura = 637,
                output = "lonlat")

dplyr::glimpse(data)
```

### :earth_asia: `geocode2`

Encuentra la coordenada más cercana a la dirección provista utilizando
USIG 2.1.2. No es necesario separar la calle y altura. Se recomienda 
incluir la provincia en la dirección.
 
```{r}
data <- geocode2(direccion  = "Córdoba y florida, caba")

dplyr::glimpse(data)
```
```{r}
data <- geocode2(direccion  = "Córdoba 637",
                 maxOptions = 2,
                 output     = "gkba")

dplyr::glimpse(data)
```
### :round_pushpin: `reverse_geocode`

Encuentra la dirección más cercana a la coordenada provista. Formato de coordenada detectado automáticamente.
 
```{r}
data <- reverse_geocode(x = -58.37583628694437,
                        y = -34.59857730467378)

dplyr::glimpse(data)
```

### :bulb: `datos_utiles`

Devuelve datos útiles sobre una dirección o coordenada. Ejemplos: comuna,
barrio, comisaría, distrito escolar, código de planeaminento urbano, etc. Se puede buscar por intersección, calle y altura, o coordenadas.
 
```{r}
data <- datos_utiles(calle  = "Córdoba av",
                     altura = 637)

dplyr::glimpse(data)
```
```{r}
data <- datos_utiles(x = -58.37583628694437,
                     y = -34.59857730467378)

dplyr::glimpse(data)

```

### :globe_with_meridians: `convertir_coord`

Convierte coordenadas a formatos `GKBA`, `WGS84 (Lon/Lat)` y `WGS84 (grados, minutos y segundos)`. El parámetro `output` puede ser uno de `gkba`, `lonlat` o `degrees`.
Acepta cualquier formato de entrada. El formato de entrada es detectado automáticamente.
 
```{r}
data <- convertir_coord(x = -58.37583628694437,
                        y = -34.59857730467378,
                        output = "degrees")

dplyr::glimpse(data)

```